【裁判字號】    89,南簡上,195
【裁判日期】    890925
【裁判案由】    公共危險
【裁判全文】
臺灣臺南地方法院刑事判決                      八十九年度南簡上字第一九五號
    上  訴  人  臺灣台南地方法院檢察署檢察官
    被      告  甲○○
右上訴人因被告公共危險案件，不服臺灣台南地方法院八十九年度交簡字第一三九號
，中華民國八十九年九月二十五日第一審判決（起訴案號：臺灣台南地方法院檢察署
八十九年度偵字第九五三八號）提起上訴，本院判決如左：
    主  文
原判決撤銷。
甲○○服用酒類，不能安全駕駛動力交通工具而駕駛，處有期徒刑參月，如易科罰金
，以參佰元折算壹日。
    事  實
一、甲○○於民國八十九年七月二十三日下午五時許開始飲用酒類，共計喝了三瓶啤
    酒，已達不能安全駕駛動力交通工具之程度，竟不顧社會用路大眾之交通安全，
    酒後駕駛車號ＴＪ—六三七號之自小客車，於同日晚間九時十五分許在台南市○
    ○路上由北向南行駛，行經台南市○○路與公園北路口時，因反應力已漸遲鈍，
    注意力無法集中，乃由後追撞上適暫停於公園路口等侯紅綠燈而由潘尚文所駕駛
    之車號ＵＮ—○七七二號自小客車，並致潘尚文所駕駛之自小客車再向前追撞另
    在前由乙○○駕駛車號Ｊ三—五八○一號之自小客車，詎料甲○○肇事後，竟未
    停車而迅速倒車由對向車道逆向駛離事故現場。但經乙○○以其攜帶之攝影機拍
    下甲○○逃逸情形，記下車號後報警，而為警循線查獲，並於同年月日晚間十一
    點四十三分許以酒精測定器檢測吹氣，發現其吐氣所含酒精成分達每公升○˙六
    六毫克等情。
    理  由
一、訊據被告對於右揭服用酒類，不能安全駕駛交通工具而駕駛之犯行坦白承認，核
    與被害人乙○○與潘尚文與警訊中指述情節相符，復有酒精濃度測試表、舉發違
    反道路交通安全事件通知單、道路交通事故調查報告表及現場照片九張附卷可稽
    ，本件事證已臻明確，被告前開犯行，已堪認定。
二、核被告所為，係犯刑法第一百八十五條之三之醉態駕駛罪。查：被告於警訊及偵
    查中雖矢口否認有追撞情事，然於原審及本院審理中被告已坦白承認確有肇事逃
    逸一節且事後均與被害人達成和解賠償損失，故本件上訴人上訴意旨認被告於警
    訊及偵查中飾詞狡辯，毫無悔意且無道德感為由，請求撤銷原判決為無理由，原
    審以被告罪證明確，據以論罪科刑，原非無見。惟查：本件被告肇事逃逸之行為
    ，僅因未致人死傷，而不能相繩以刑法第一百八十五條之四之交通肇事逃逸罪，
    但查酒後不能駕車，為政府極力宣導之政策，究其因乃酒後駕車極易造成無辜路
    人無謂之傷害，甚或家庭破碎，而付出極大之社會成本，故於酒醉駕車之情形，
    除有行政罰鍰外，另以刑法加以處罰，以期達規範之效。查本件被告於八十九年
    七月二十三日晚間九時十五分許發生交通事故後逃逸，至同年月日晚間十一時四
    十三分許所做之酒精吐氣濃度測試，仍高達每公升○‧六六毫克，足徵被告已達
    相當酒醉之程度，卻仍執意駕車，置社會用路大眾安全於不顧，且其事後果然肇
    事，其玩忽法令惡性非輕，故原判決判處被告拘役三十日，顯有不當，應予撤銷
    。爰審酌上開情事，及被告犯罪之手段、所生危害等一切情狀，量處如主文所示
    之刑，並諭知易科罰金之折算標準，以資懲儆。
據上論斷，應依刑事訴訟法第四百五十五條之一第一項、第三項、第三百六十九條第
一項前段、第三百六十四條、第二百九十九條第一項前段，刑法第一百八十五條之三
、第四十一條第一項前段，罰金罰鍰提高標準條例第二條，判決如主文。
本案經檢察官宋宗儀到庭執行職務。
中   華   民    國       八十九      年      一      月       十九      日
                              臺灣高等法院刑事第二庭
                                審判長法  官  林勇奮
                                      法  官  王立村
                                      法  官  鄧希賢
右正本證明與原本無異。
不得上訴。
                                      書記官  陳美蓉
中   華   民    國       八十九      年      一      月       十九      日
附錄：本判決論罪科刑法條全文
刑法第一八五條之三：
    服用毒品、麻醉藥品、酒類或其他相類之物，不能安全駕駛動力交通工具而駕駛
    者，處一年以下有期徒刑、拘役或三萬元以下罰金。


司法院資訊處製作；財團法人民間司法改革基金會備份。
